臺灣高等法院高雄分院刑事判決　　　　　九十一年度上訴字第七四五號
　　上　訴　人　台灣屏東地方法院檢察署檢察官
　　被　　　告　甲○○
　　指定辯護人　本院公設辯護人　孫　妙　岑
右上訴人因被告違反毒品危害防制條例案件，不服臺灣屏東地方法院九十一年度訴字
第一三五號中華民國九十一年四月八日第一審判決（起訴案號：臺灣屏東地方法院檢
察署九十年度偵字第六三一九號），提起上訴，本院判決如左：
      主      文
原判決撤銷。
甲○○連續轉讓第一級毒品，累犯，處有期徒刑壹年陸月。
      事      實
一、甲○○於民國（下同）七十八年間，因違反麻醉藥品管理條例案件，經臺灣屏東
    地方法院判處有期徒刑七年六月，經減刑為七年二月，於八十八年三月二日執行
    完畢，仍不思悔改，復基於概括犯意，自九十年九月間某日起至同年十月二日止
    ，在其屏東縣萬巒鄉○○路七一巷一０號住處，連續無償轉讓第一級毒品海洛因
    十次與辜淑梅施用，每次約０‧五公克至０‧六公克。嗣於同年十月二日十八時
    卅分許，在其上址住處為警查獲。
二、案由屏東縣警察局里港分局報請臺灣屏東地方法院檢察署檢察官偵查起訴。
      理      由
一、訊據被告甲○○否認有轉讓毒品海洛因與辜淑梅施用之犯行，辯稱：伊與辜淑梅
    是男女朋友關係，每次都是各出一千元買回來施用云云。
二、惟查：
  (一)證人辜淑梅因無錢購買海洛因施用，乃自九十年九月間起，知悉被告有施用海洛
    因，乃向被告索取海洛因施用，共有十一、十二次，每次約０‧五或０‧六公克
    ，地點均在被告之萬巒鄉○○路七一巷十號家中，有一、二次要不到，就趁被告
    不注意時，自己拿來施用，一直到被查獲時止，辜淑梅係在九十年十月二日被查
    獲前約十日始與被告同居等情，已據證人辜淑梅於檢察官偵查及原審調查中，證
    述綦詳。辜淑梅係因無錢購買海洛因，始向被告索討海洛因施用，則被告及辜淑
    梅嗣後所供共同出資購買海洛因施用云云，均非真實可採。辜淑梅向被告索取十
    一、十二次，被告有一、二次未給，則被告轉讓海洛因十次與辜淑梅施用無訛。
  (二)據證人辜淑梅於本院調查中證稱：伊有時候會到他（指被告）那邊住，有時候沒
    有同住等語。辜淑梅並陳明其與被告之間，金錢是分開的等情。是被告與辜淑梅
    之間，並非長期性之「同居」，金錢方面又係各自管理，與同財共居之關係有別
    ，則被告之給與毒品海洛因，係屬轉讓，而非共享所有權甚明。
  (三)證人辜淑梅自九十年九月下旬某日起至同年十月三日上午十時二十分回溯七十二
    小時內某時止，連續多次施用第一級毒品海洛因之事實，已據臺灣屏東地方法院
    以九十年度訴字第八四五號刑事判決判處有期徒刑七月在案，經本院調卷核閱無
    訛，並有該判決書附卷可稽。是證人辜淑梅所證被告給與毒品海洛因施用，為真
    實無訛。
  (四)綜上所，本案事證已臻明確，被告所辯，顯係卸責之詞，殊無足採，其犯行洵
    堪認定。
三、查海洛因係毒品危害防制條例第二條第二項第一款所稱之第一級毒品，核被告轉
    讓海洛因之行為，係犯毒品危害防制條例第八條第一項之轉讓第一級毒品罪。被
    告連續多次轉讓，時間緊接、犯同一之罪名，顯係基於概括之犯意，反覆為之，
    應依連續犯規定，以一罪論，並加重其刑。又被告於七十八年間，因犯麻醉藥品
    管理條例之罪，經臺灣屏東地方法院判處有期徒刑七年六月，減刑為七年二月，
    於八十八年三月二日執行完畢，有刑案資料查註紀錄表可按，茲於執行完畢五年
    內，再犯有期徒刑以上之轉讓第一級毒品罪，為累犯，依法加重其刑，並遞加之
    。
四、原審諭知無罪判決，尚有未洽。檢察官上訴意旨指摘原判決不當，為有理由，應
    由本院將原判決撤銷改判。爰審酌被告轉讓毒品多次與他人施用，危害他人身心
    健康，罔顧禁令，犯罪後飾詞卸責，未見悔意，態度欠佳等一切情狀，量處如主
    文所示之刑。
據上論斷，應依刑事訴訟法第三百六十九條第一項前段、第三百六十四條、第二百九
十九條第一項前段，毒品危害防制條例第八條第一項，刑法第十一條前段、第五十六
條、第四十七條，判決如主文。
本案經檢察官張其主到庭執行職務。
中    華    民    國     九十一     年       八       月      二十七    日
                              臺灣高等法院高雄分院刑事第五庭
                                  審判長法官  吳水木
                                        法官  趙文淵
                                        法官  洪慶鐘
右正本證明與原本無異。
如不服本判決應於收受本判決後十日內向本院提出上訴書狀，其未述上訴理由者，
並得於提起上訴後十日內向本院補提理由書狀（均須按他造當事人之人數附繕本)「
切勿逕送上級法院」。
                                      書記官  彭筱瑗
中    華    民    國     九十一     年       八       月      二十八    日
附錄：本判決論罪科刑法條：
毒品危害防制條例第八條第一項
轉讓第一級毒品者，處一年以上七年以下有期徒刑，得併科新臺幣一百萬元以下罰金
。
                                                                        Ｑ
